【裁判字號】    89,易緝,224
【裁判日期】    890925
【裁判案由】    竊盜
【裁判全文】
臺灣臺北地方法院刑事判決                        八十九年度易緝字第二二四號
    公  訴  人  臺灣臺北地方法院檢察署檢察官
    被      告  乙○○
右列被告因竊盜案件，經檢察官提起公訴（八十八年度偵字第一八三九五號），本院
判決如左：
    主  文
乙○○竊盜，處有期徒刑參月。
    事  實
一、乙○○於民國（下同）八十八年七月十九日凌晨四時五分許，在台北市○○○路
    ○段二一二巷內，見甲○○所有車牌號碼ＤＲＧ—八一六號機車停放該址，且鑰
    匙仍置於機車上，乃竟萌意圖為自己不法之所有，竊取該機車，得手後據為己用
    ，嗣於八十八年八月五日晚上九時十五分許（起訴書誤載為八十八年八月五日晚
    上九時三十分），乙○○在台北市民生國中前，欲騎用該機車為警當場查獲，而
    查悉上情。
二、案經台北市政府警察局松山分局報請台灣台北地方法院檢察署檢察官偵查起訴。
    理  由
一、訊據被告乙○○對於在前揭時地欲騎乘該機車為警當場查獲之事實並無異詞，惟
    矢口否認有何竊盜之犯行，辯稱：系爭機車是綽號小李之人，在台北市民生公園
    內以新台幣（下同）一千元之代價，叫伊持其交付之鑰匙，到台北市民生國中牽
    車交其使用云云。惟查：系爭機車係被害人甲○○因鑰匙置放於機車上致遭失竊
    等情，業據其於警訊中指訴明確，互核證人林政華、陳志偉即台北市政府警察局
    保安大隊員警均到庭供證稱，該機車係被告於台北市民生國中前以被害人失竊之
    鑰匙啟動機車為其等查獲之情均悉相符合，且有贓物認領保管單、台北市政府警
    察局松山分局車輛失竊證明單、車輛竊盜、車牌失竊資料個別查詢報表各一份在
    卷可稽。再參以系爭機車排氣量僅四十九ｃｃ，市價約為三萬餘元，而若系爭機
    車確為綽號小李之人所竊取，並交付該車鑰匙供被告幫忙由台北市民生國中牽車
    至民生公園，衡以竊車之人，尚且吝以己有資金購買機車代步，並圖取不法財物
    ，而台北市民生國中依被告於本院庭訊中所供，即與民生公園相隔約僅一公里之
    距離，則該綽號小李之人亦豈會以與該機車價值顯不相當之一千元高額代價請被
    告幫忙牽車之理，更何況被害人甲○○之機車於八十八年七月十九日失竊後，迄
    至被告為警查獲時以歷經十八日，而若為綽號小李之人所竊取，且每次牽車騎用
    ，為避免遭警查獲，仍均以一千元之代價交付鑰匙供他人牽車，則其支付他人代
    為牽車之費用，勢將於竊車使用後之短短月餘時間，即超出行竊機車之價值，顯
    與常情不符。是被告前開所辯，無非係卸責之詞，不足採信，本件事證已臻明確
    ，被告犯行堪以認定，應予依法論科。
二、核被告所為，係犯刑法第三百二十條第一項之竊盜罪。爰審酌被告素行尚佳，並
    無前科，惟犯罪後迄今，仍未賠償被害人之損失，且正值青壯不思循以合法途徑
    獲取財物，及犯罪手段平和、所致被害人財產之損失尚屬輕微、犯罪後態度良好
    等一切情狀，量處如主文所示之刑，以資懲儆。
據上論斷，應依刑事訴訟法第二百九十九條第一項前段，刑法第三百二十條第一項，
罰金罰鍰提高標準條例第一條前段，判決如主文。
本案經檢察官孟令士到庭執行職務
中    華    民    國      八十九     年      九      月      二十五     日
                                    臺灣臺北地方法院刑事第七庭
                                        法  官  蔡  世  祺
右正本證明與原本無異。
如不服本判決應於送達後十日內向本院提出上訴狀。
                                        書記官  李  文  椿
中    華    民    國      八十九     年      九      月      二十六     日
適用法條：刑法第三百二十條第一項。
一意圖為自己或第三人不法之所有，而竊取他人之動產者，為竊盜罪，處五年以下有
  期徒刑、拘役或五百元以下罰金。
二意圖為自己或第三人不法利益，而竊佔他人之不動產者，依前項之規定處斷。
三前二項之未遂犯罰之。


司法院資訊處製作；財團法人民間司法改革基金會備份。
